臺灣彰化地方法院刑事判決　　　　　　　　　　　　　　九十三年度訴字第六一號
　　公　訴　人　臺灣彰化地方法院檢察署檢察官
　　被　　　告　甲○○
右列被告因違反毒品危害防制條例案件，經檢察官提起公訴（九十二年度毒偵字第二
八○八號）及併案審理（九十二年度毒偵字第三二○一號），本院依刑事訴訟法第二
百七十三條之一第一項之規定，裁定改用簡式審判程序判決如左：
    主  文
甲○○連續施用第壹級毒品，處有期徒刑拾月，扣案之第壹級毒品海洛因壹包（毛重
約零點陸公克，含包裝袋壹個）；又施用第貳級毒品，處有期徒刑肆月；主刑部分，
應執行有期徒刑壹年。
    事  實
一、甲○○前於民國八十九年七月間，因施用第二級毒品安非他命案件，經本院裁定
    送觀察、勒戒後，認無繼續施用毒品之傾向，由臺灣彰化地方法院檢察署檢察官
    於八十九年十一月二十九日，以八十九年度毒偵字第四五一八號、第五五○二號
    為不起訴處分確定。嗣後甲○○於九十年十月間，復因施用第二級毒品安非他命
    案件，另經本院以裁定送觀察、勒戒後，仍認為無繼續施用毒品之傾向，另由臺
    灣彰化地方法院檢察署檢察官於九十一年五月二日，以九十一年度毒偵字第五四
    六號為不起訴處分確定。惟其仍不知悔改，復基於施用第一級毒品海洛因之概括
    犯意，自九十二年十月二十五日起，至九十二年十一月六日止，在其位於彰化縣
    彰化市○○里○○○路二○○巷十五號之住所處等處，以使用注射針筒注射（針
    筒已丟棄而滅失）或將海洛因摻入香煙之方式，連續施用第一級毒品海洛因多次
    ，平均三天施用一次；其另基於施用第二級毒品安非他命之犯意，於九十二年十
    月二十八日，在其上開之住所處，以將安非他命放置於玻璃管內，再以酒精燈（
    上開玻璃管與酒精燈均已據甲○○丟棄而滅失）加熱之方式，施用第二級毒品安
    非他命一次，嗣先於九十二年十一月一日晚上二十一時許，在彰化縣彰化市○○
    里○○街二七七號旁之竹林內準備施用毒品前，與王耀寬、林永農等人為警查獲
    ，並扣得第一級毒品海洛因一包（毛重約○‧六公克，含包裝袋一個），分裝袋
    一包、使用過之分裝袋四個、鏟管一支及酒精燈一只等物（甲○○稱該等物品均
    非其所有，詳如後述）；後於九十二年十一月六日十七時許，因甲○○為警方所
    列管之毒品人口，經警通知而至彰化縣警察局彰化分局接受定期檢驗，後因其尿
    液檢驗結果呈鴉片類陽性反應，雖經警方二次合法通知其到案說明，惟其均拒不
    到案，至九十二年十二月二十二日晚上二十時許，始在位於彰化市○○街八十一
    巷內之「準度撞球場內」為警持拘票拘提到案，始知上情。
二、案經彰化縣警察局彰化分局報告臺灣彰化地方法院檢察署檢察官偵查起訴及併案
    審理。
    理  由
一、訊據被告甲○○對其前揭施用毒品之犯罪事實坦白承認，且其於前開二次為警查
    獲時，經警採其尿液送驗，分別呈嗎啡及安非他命陽性反應（九十二年十一月一
    日）及鴉片類陽性反應（九十二年十一月六日），此分別有彰化縣衛生局煙毒尿
    液檢驗成績書及詮昕科技股份有限公司所出具之濫用藥物尿液檢驗報告各一紙附
    卷可稽，另有第一級毒品海洛因一包（毛重約○‧六公克，含包裝袋一個），分
    裝袋一包、使用過之分裝袋四個、鏟管一支及酒精燈一只等物品扣案可相佐證；
    此外，復有刑案資料查註紀錄表、全國施用毒品案件紀錄表及前開不起訴處分書
    各一份附卷可參；而該扣案之海洛因一包，經警檢驗後，應認為係海洛因無誤，
    此有彰化縣警察局彰化分局所出具之毒品初步檢驗報告單一紙在卷為憑，足認其
    自白與事實相符而足採信，被告犯行堪予認定，應依法予以論科。
二、按本件之行為人施用毒品之犯行後，毒品危害防制條例之部分內容已經立法院依
    三讀程序修正通過，並經總統於九十二年七月九日將該條例全部重新公布生效，
    嗣於九十三年一月九日施行，而法規於同一事項已定有新法規，並公布施行者，
    視為廢止舊法規，此中央法規標準法第二十一條第四款定有明文，是修正前之毒
    品危害防制條例業因新條例全部重新公布而廢止；復依刑法第二條第一項之規定
    ，行為後法律有變更者，適用裁判時之法律。但裁判前之法律有利於行為人者，
    適用最有利於行為人之法律，而衡諸公布前、後之毒品危害防制條例第十條第一
    項，其施用毒品犯行之構成要件及刑度均未有改變，是依上開刑法第二條第一項
    從新原則之規定，自應逕依修正後之毒品危害防制條例第十條第一項之規定處斷
    。故核被告甲○○所為，係犯毒品危害防制條例第十條第一項、第二項之施用第
    一級、第二級毒品罪。其於施用毒品前持有毒品之行為，已為其施用毒品犯行所
    吸收，不另論處。又其先後多次施用第一級毒品海洛因之犯行，時間緊接、所犯
    構成要件相同，顯皆係基於概括犯意為之，應依連續犯之規定論以一罪，並依法
    加重其刑；又關於被告施用第一級毒品海洛因之犯行部分，公訴人雖僅就被告於
    九十二年十一月一日所查獲之犯行予以起訴，惟其前未經起訴之施用第一級毒品
    犯行與起訴有罪部分有連續犯之裁判上一罪關係，本院自得併予審理。其所犯二
    罪間，犯意各別、行為互殊，應分別論罰。爰審酌被告犯罪之動機、目的、方法
    、手段、品行、所生危害，其前曾有竊盜罪之犯罪記錄，品行不佳，復因施用毒
    品，經送二次戒毒處分，仍未改惡習，顯係欠缺戒毒之決心，及其犯後對其犯行
    坦白承認，態度尚稱良好等一切情狀，分別量處如主文所示之刑，並定其應執行
    之刑，以示懲儆。至扣案之第一級毒品海洛因一包（毛重約○‧六公克），雖被
    告否認為其所有，惟查獲之第一級毒品，不問屬於犯人與否，均沒收銷毀之，此
    毒品危害防制條例第十八條第一項前段定有明文，另包裝袋上殘留之毒品難以析
    離，亦應全部視為毒品，故本院自得依上開規定宣告沒收並諭知銷毀。另扣案之
    分裝袋一包、使用過之分裝袋四個、鏟管一支及酒精燈一只等物品，因被告否認
    為其所有，參以其當日為警查獲時另有其友人林水農、王耀寬在場等情事，本院
    自無從認定上開物品係為被告所有，且專供其施用毒品所用；另關於被告施用第
    二級毒品安非他命之玻璃管及酒精燈，均已據被告丟棄而滅失，業據被告供明在
    卷，故均無從併予宣告沒收，附此敘明。
三、據上論斷，應依刑事訴訟法第二百七十三條之一第一項、第二百九十九條第一項
    前段，毒品危害防制條例第十條第一項、第二項、第十八條第一項前段，刑法第
    十一條前段、第二條第一項前段、第五十六條、第五十一條第五款，判決如主文
    。
本案經檢察官黃玉琪到庭執行職務。
中      華      民      國    九十三    年      三      月      九      日
                                    臺灣彰化地方法院刑事第一庭
                                        法      官  葛  永  輝
右正本證明與原本無異。
如不服本判決，應於判決送達後十日內向本院提出上訴狀( 須附繕本 )。
                                        法院書記官  施  惠  卿
中      華      民      國    九十三    年      三      月      九      日
毒品危害防制條例第十條
施用第一級毒品者，處六月以上五年以下有期徒刑。
施用第二級毒品者，處三年以下有期徒刑。
